臺灣花蓮地方法院民事裁定  
111年度補字第261號
原      告  潘金聰  
上列原告與被告潘文正等人間請求不動產重新分配事件，本院裁
定如下：
    主  文
原告應於收受本裁定送達後10日內，以書狀補正具體明確且特定
之聲明，並補正下列事項，逾期即依民事訴訟法第249條第1項但
書規定駁回其訴，特此裁定。
應補正之事項：
一、被告潘文正之被繼承人之除戶謄本正本、繼承系統表，及其
    全體繼承人之最新戶籍謄本正本（記事欄請勿省略，下同）
    。如查有本件被告以外之繼承人，應具狀追加該繼承人為被
    告。
二、倘前項繼承人有死亡者，亦應一併提出該繼承人之除戶謄本
    正本、繼承系統表，及其全體繼承人之最新戶籍謄本正本；
    暨具狀追加該全體繼承人為被告。
三、被告潘文正之被繼承人之遺產清冊（遺產稅核定通知書或免
    稅證明書等) 及遺產分割協議書，如有其他財產，應補正明
    確一定、具體合法之訴之聲明。
四、花蓮縣○○鄉○○段000○000○000○000地號土地之最新土地登記
    第一類謄本（全部）。
五、原告應按對造人數提出繕本（含證物）。
    理  由
一、按起訴，應以訴狀表明下列各款事項，提出於法院為之：一
    當事人及法定代理人。二訴訟標的及其原因事實。三應受判
    決事項之聲明。當事人書狀，應記載應為之聲明或陳述，民
    事訴訟法第244條第1項、第116條第1項第4款分別定有明文
    ，而應受判決事項之聲明必須明確特定，此乃起訴必備之程
    式（最高法院76年度台上字第2059號判決意旨）。次按原告
    之訴，有起訴不合程式或不備其他要件之情形者，依其情形
    可以補正，經審判長定期間命其補正而不補正者，法院應以
    裁定駁回之，民事訴訟法第249條第1項第6款亦有規定。
二、查本件原告起訴請求重新分配被告所有花蓮縣○○鄉○○段000○
    000○000○000地號土地及其地上物之所有權，依訴之聲明尚
    無從得知本件請求權基礎為何，應受判決事項不明。爰請原
    告補正具體明確且特定之聲明（是否主張遺產重新分割？是
    否請求撤銷遺產分割協議？並應提出如主文所示之相關證據
    ），爰依民事訴訟法第249條第1項但書規定，限原告於收受
    本裁定送達後10日內補正，逾期未補，即駁回其訴，裁定如
    主文。
三、此外，原告提出相關書狀，除提出於法院者外，應按對造人
    數提出繕本（含證物）。且原告得向法律扶助基金會各地分
    會、鄉鎮市公所諮詢相關訴訟程序事項，附此敘明。
中　　華　　民　　國　　111 　年　　11　　月　　11　　日
                  民事第一庭  法　官  陳雅敏
以上正本係照原本作成。
本裁定不得抗告。
中　　華　　民　　國　　111 　年　　11　　月　　11　　日
                    　　      書記官　胡旭玫